【裁判字號】    97,上易,528
【裁判日期】    970403
【裁判案由】    詐欺
【裁判全文】
臺灣高等法院臺中分院刑事裁定         97年度上易字第528號
上  訴  人  臺灣臺中地方法院檢察署檢察官
被      告  甲○○（原名林志鴻）
  主  文
上訴人應於本裁定送達後柒日內補提上訴具體理由。
  理  由
一、依刑事訴訟法第350條、第361條、第362條、第367條規定，
    不服地方法院之第一審判決而上訴者，須提出上訴書狀，並
    應敘述具體理由，為上訴必備之程式；其所提出之書狀未敘
    述上訴理由，或僅曾以言詞陳述上訴理由者，均應於上訴期
    間屆滿後二十日內補提理由書於第一審法院。第一審法院經
    形式審查，認逾期未補提上訴理由者，應定期間先命補正；
    逾期未補正者，為上訴不合法律上之程式，應以裁定駁回。
    倘已提出上訴理由，但所提非屬具體理由者，則由第二審法
    院以上訴不合法律上之程式，判決駁回。而所謂具體理由，
    必係依據卷內既有訴訟資料或提出新事證，指摘或表明第一
    審判決有何採證認事、用法或量刑等足以影響判決本旨之不
    當或違法，而構成應予撤銷之具體事由，始克當之（例如：
    依憑證據法則具體指出所採證據何以不具證據能力，或依憑
    卷證資料，明確指出所為證據證明力之判斷如何違背經驗、
    論理法則）；倘僅泛言原判決認定事實錯誤、違背法令、量
    刑失之過重或輕縱，而未依上揭意旨指出具體事由，或形式
    上雖已指出具體事由，然該事由縱使屬實，亦不足以認為原
    判決有何不當或違法者（例如：對不具有調查必要性之證據
    ，法院未依聲請調查亦未說明理由，或援用證據不當，但除
    去該證據仍應為同一事實之認定），皆難謂係具體理由，俾
    與第二審上訴制度旨在請求第二審法院撤銷、變更第一審不
    當或違法之判決，以實現個案救濟之立法目的相契合，並節
    制濫行上訴（最高法院97年度上訴字第460號刑事判決參照
    ）。
二、本件上訴人即檢察官對於原審所為科刑之判決不服，提起上
    訴。其上訴意旨略以：原審判決認定告訴人於審理時所述不
    可採信依據之一，係告訴人於審理時證稱：伊於96年4月10
    日由被告陪同至警察局報備，此為被告所是認，則以告訴人
    與被告於案發時係男女朋友關係觀之，告訴人應不可能至警
    局備案，而使自己親密愛人身陷訴訟之苦，且倘若被告確實
    受告訴人委託領款，應不可能認同告訴人而至警局報案等以
    為據。惟查；告訴人於96年4月10日警詢、97年1月15日原審
    審理時，證稱與被告是朋友關係，沒有冤仇等語。依卷內資
    料，被告與告訴人間並無男女朋友關係，惟原審認被告與告
    訴人間為「男女朋友」、「親密愛人」，顯與告訴人與被告
    所述不符，原審判決有證據上理由之矛盾，顯然違法。且判
    決理由未敘述認定被告與告訴人為男女朋友之依據，進而用
    以彈劾告訴人於審理期日所為之供述不可採信之理由，判決
    理由顯有疏漏。原審判決認定事實及適用法律有上述之違法
    ，難謂妥適云云。
三、查原審法院雖於判決理由中，認定被告與告訴人於案發時為
    男女朋友之關係，並據以認定告訴人果若委託被告領款，依
    經驗法則，告訴人豈可能故意至警局報案失竊，使自己親密
    愛人身陷訴訟之苦。原審判決固未說明被告與告訴人於案發
    時，為男女朋友之依據。但詳細審酌原審判決所列舉之證據
    ，縱無該項論述，依其他證據，亦足以認定被告有檢察官起
    訴之犯行。且告訴人乙○○於96年5月2日警詢時，警方提供
    提款機之提款畫面給告訴人指認，告訴人即指稱：「他是我
    目前男朋友林志鴻。」，而告訴人亦陳稱與被告共宿福星飯
    店606號房，是原審法院認定被告與告訴人為男女朋友之親
    密愛人，亦無違背情理。上開檢察官上訴理由，不能據以為
    第一審判決有致判決不當或違法之具體理由。
四、原審判決於97年2月13送達上訴人，有送達證書可憑，上訴
    期間已屆滿二十日，爰裁定如主文。
中    華    民    國    97    年     4    月     3    日
            刑事第九庭  審判長法  官  陳  筱  珮
上列正本證明與原本無異。
不得抗告。
                              書記官  蘇  昭  文
中    華    民    國    97    年     4    月     3    日


司法院資訊處製作；財團法人民間司法改革基金會備份。
